臺灣宜蘭地方法院刑事判決　　　　　　　　　　　　　九十一年度易字第四八九號
　　公　訴　人　臺灣宜蘭地方法院檢察署檢察官
　　被　　　告　甲○○
右列被告因傷害等案件，經檢察官提起公訴（九十一年度偵字第六八五號），本院判
決如左：
    主  文
甲○○傷害人之身體，處拘役參拾日，如易科罰金以參佰元折算壹日。又損壞他人之
自小客車右前門，足以生損害於他人，處拘役參拾日，如易科罰金以參佰元折算壹日
。應執行拘役伍拾日，如易科罰金以參佰元折算壹日。
    事  實
一、甲○○與丙○○係配偶關係，為家庭暴力防治法所稱之家庭成員。惟二人相處不
    睦，民國九十一年二月十四日上午七時許，甲○○至宜蘭縣冬山鄉○○路○段一
    四三號丙○○所經營之「冬山河早餐坊」找丙○○時，二人發生爭執，甲○○竟
    基於傷害之犯意，與丙○○發生拉扯，並毆打丙○○，致丙○○受有臉部挫傷及
    左手肘挫傷之傷害。同年二月十八日上午五時許，甲○○復至宜蘭縣冬山鄉○○
    路一七八號丙○○另開設之「冬山早餐店」，與丙○○發生爭執，竟另基於毀損
    之故意，以腳踢丙○○所有停放於該處之車號ＲＺ─七八一五號自小客車右前車
    門，使之凹陷，損壞該自小客車之右前車門，足以生損害於丙○○。
二、案經被害人丙○○訴請宜蘭縣警察局羅東分局報請台灣宜蘭地方法院檢察署檢察
    官偵查起訴。
    理  由
一、訊據被告甲○○否認有右揭傷害及毀損之犯行，辯稱：九十一年二月十四日上午
    伊並未在冬山河早餐坊毆打伊妻丙○○，同年二月十八日上午伊亦未至冬山早餐
    店踢伊妻之自小客車云云。惟查，右揭事實業據告訴人丙○○迭於警詢、偵查中
    及本院審理中指訴不移，核與當時分別在右揭早餐店工作目擊現場發生情形之證
    人乙○○、丁○○二人分別於偵查中結證之情節相符，被告辯稱並未傷害告訴人
    及毀損告訴人之車輛云云，應屬卸責之詞，不足採信。此外並有財團法人天主教
    靈醫會羅東聖母醫院所出具告訴人受傷之驗傷診斷書一紙及告訴人所有之右揭車
    輛右前車門遭被告毀損凹陷之照片三幀附卷可憑。事證明確，被告傷害及毀損之
    犯行，應均堪予認定。
二、核被告傷害人之身體，所為係犯刑法第二百七十七條第一項之傷害罪。又被告損
  害他人自小客車右前門，足以生損害於他人，所為係犯刑法第三百五十四條之毀
    損罪。被告所犯上開二罪名，犯意各別，罪名互異，應予分論併罰。查被告與被
    害人丙○○係配偶關係，屬家庭暴力防治法第三條第一款所稱之家庭成員，其對
    家庭成員間故意實施家庭暴力行為，而成立右開刑法上之罪名，自屬家庭暴力防
    治法第二條第二項所稱之家庭暴力罪。爰審酌被告因與其妻即告訴人相處不睦，
    而傷害其妻及毀損其妻所有自小客車之犯罪動機、目的、手段、對被害人所生之
    危害及其犯罪後之態度等一切情狀，分別量處如主文所示之刑與諭知易科罰金之
    折算標準，及定其應執行之刑與諭知易科罰金之折算標準。
據上論斷，應依刑事訴訟法第二百九十九條第一項前段、刑法第二百七十七條第一項
、第三百五十四條、第四十一條第一項前段、第五十一條第六款，罰金罰鍰提高標準
條例第一條前段、第二條，判決如主文。
本案經檢察官賴慶祥到庭執行職務
中    華    民    國      九十一      年      十二       月     九      日
                                  臺灣宜蘭地方法院刑事第二庭
                                          法  官  黃  永  勝
右正本證明與原本無異。
如不服本判決，應於判決送達後十日內，向本院提出上訴狀。（應附繕本）
                                          書記官  莊  文  東
中    華    民    國      九十一      年      十二       月     十      日
刑法第二百七十七條第一項
 (普通傷害罪)
傷害人之身體或健康者，處三年以下有期徒刑、拘役或一千元以下罰金。
刑法第三百五十四條
 (毀損器物罪)
毀棄、損壞前二條以外之他人之物或令致不堪用，足以生損害於公眾或他人者，處二
年以下有期徒刑、拘役或五百元以下罰金。
